【裁判字號】    89,上易,1900
【裁判日期】    891130
【裁判案由】    竊盜等
【裁判全文】
臺灣高等法院高雄分院刑事判決          八十九年度上易字第一九號
    上訴人
    即被告  甲○○
右上訴人因竊盜等案件，不服臺灣高雄地方法院八十九年度易字第二二一三號中華民
國八十九年九月二十九日第一審判決（起訴案號：臺灣高雄地方法院檢察署八十九年
度偵字第七一三六號；併辦案號：同署八十九年度偵字第一二七九０號、第一二七九
二號），提起上訴，本院判決如左：
      主      文
上訴駁回。
      事實及理由
一、本案經本院審理結果，認第一審判決（除事實欄證人謝芳定誤書為謝定芳，應予
    補正外）認事用法及量刑均無不當，應予維持，並引用第一審判決書記載之事實
    、證據及理由（如附件）。
二、被告甲○○上訴意旨指摘原判決量刑過重一節；惟查，原判決審酌被告正值青壯
    ，不循正途取財，妄思不勞而獲，連續三次竊取他人之財物，供己使用或花用，
    且後二次犯行係於第一次犯行尚在偵查中所犯，顯無悔悟之意，犯行非輕，惟念
    其竊盜所得之機車已由被害人乙○○領回，減少被害人之損失，且犯後坦承知錯
    ，態度尚佳等一切情狀，量處有期徒刑六月，量刑甚為妥適，被告上訴為無理由
    ，應予駁回。
三、被告甲○○於八十九年間因施用毒品案件，經法院裁定送觀察勒戒，有本院被告
    全國前案紀錄表可按，本件自不宜宣告緩刑，併予敘明。
據上論結，應依刑事訴訟法第三百六十八條、第三百七十三條，判決如主文。
本案經檢察官郭振昌到庭執行職務。
中    華    民    國        八十九      年     十一     月     三十     日
                              臺灣高等法院高雄分院刑事第二庭
                                  審判長法官  曾永宗
                                        法官  周賢銳
                                        法官  邱永貴
右正本證明與原本無異。
不得上訴。
                                      書記官  張寶花
中    華    民    國        八十九      年     十二     月      四      日
附錄：本判決論罪科刑法條：
刑法第三百二十條第一項
意圖為自己或第三人不法之所有，而竊取他人之動產者，為竊盜罪，處五年以下有期
徒刑、拘役或五百元以下罰金。
刑法第三百三十九條第一項
意圖為自己或第三人不法之所有，以詐術使人將本人或第三人之物交付者，處五年以
下有期徒刑、拘役或科或併科一千元以下罰金。
                                                                      Ｈ
附件
臺灣高雄地方法院刑事判決                        八十九年度易字第二二一三號
    公  訴  人  臺灣高雄地方法院檢察署檢察官
    被      告  甲○○  男三十一歲（民國○○○年○月○○日生）
                        住高雄縣鳳山市○○街九三號
                        身分證統一編號：Ｅ一二一九一三六四號
右列被告因竊盜案件，經檢察官提起公訴（八十九年度偵字第七一三六號）及移送併
辦（八十九年度偵字第一二七九○號、一二七九二號），本院判決如左：
    主  文
甲○○連續竊盜，處有期徒刑陸月。
    事  實
一、甲○○為精神分裂症患者，係精神耗弱之人，基於意圖為自己不法所有之概括犯
    意，先於民國八十九年三月二十四日下午三時三十分許，在高雄市○○路與永定
    路口，見乙○○所有車牌ＺＢＺ－六七八號機車停放於路旁，且鑰匙置於該車未
    上鎖之置物箱內之際，打開置物箱取出鑰匙，竊取該車後逃逸，並將之留供己用
    ，嗣於八十九年三月二十五日中午十二時許，騎乘該車行經高雄縣鳳山市○○○
    路五甲社區醫院前，為警查獲。又於八十九年五月十五日中午十二時十五分許，
    在高雄縣鳳山市○○○路，見江曉萍將其所有之皮夾放置在所騎乘機車之龍頭下
    置物箱內，乃趁江曉萍不注意之際，竊取該只皮夾（內有中國信託商業銀行信用
    卡二張《其中一張係卡號0000000000000000號之該行ＶＩＳＡ
    卡》、華南銀行信用卡一張、花旗信用卡一張），得手後，持上開中國信託商業
    銀行發行卡號0000000000000000號之ＶＩＳＡ卡一張，前往高
    雄縣鳳山市○○○路五四三號謝定芳所經營之寶慶銀樓，以新臺幣（下同）九千
    六百元之代價，以自己名義，刷用上開信用卡購買金項鍊一條，隨即又將該金項
    鍊拿到吳坤泰所經營位於高雄縣鳳山市○○○路六一九號之雅登銀樓變賣，得款
    六千四百元後，供己花用，嗣因江曉萍發現皮夾失竊後，於八十九年五月十五日
    中午十二時四十四分辦理止付，並依刷卡紀錄，循線查悉上開消費係甲○○所盜
    刷，經警於八十九年五月十六日下午六時五十分許，在甲○○位於高雄縣鳳山市
    ○○街九三號住處查獲。再承前概括犯意，於八十九年五月十七日晚上七時五十
    分許，在高雄縣鳳山市○○○路與錦田路口全家便利超商前，見江慧君所騎乘之
    車牌ＵＦＵ－三三○號機車停在該處，且江慧君所有之皮包掛在該機車龍頭下掛
    鉤之際，竊得該皮包（內有富邦銀行、萬通銀行及郵局之提款卡各一張、現金五
    百元、輔大手機六千八百元卷、復華中學學生證一張、筆記本一件等物），得手
    後，將現金花用完畢，並意圖為自己不法之所有，於八十九年五月十七日晚上八
    時十四分許，持該江慧君所有上開皮包內之富邦銀行、萬通銀行之提款卡前往高
    雄市三信銀行、高雄市慶豐銀行苓雅分行，將提款卡插入各該銀行所設之自動提
    款機內，並以學生證內所載之江慧君生日為密碼，分別詐領機體內屬於江慧君所
    有之存款一千元、一千九百元、九百元，再將之花用殆盡，其餘物品丟棄，嗣於
    八十九年五月十八日上午十時三十分許，在甲○○位於高雄縣鳳山市○○街九三
    號住處前，為警查獲。
二、案經高雄縣警察局鳳山分局移送臺灣高雄地方法院檢察署檢察官偵查起訴及移送
    併辦。
    理  由
一、右揭事實，迭據被告甲○○於警訊及偵審中坦承不諱，核與被害人乙○○、江曉
    萍、江慧君於警訊時所指述失竊情節相符，並有贓物認領保管收據及車輛竊盜、
    車牌失竊資料個別查詢報表－查詢車輛認可資料各一件、江慧君存摺影本二紙附
    卷可稽，且被害人江曉萍所失竊之皮夾內之信用卡遭被告盜刷購買金飾，再行變
    賣得款之情，亦據證人謝芳定、吳坤泰於警訊時證述甚明，並有中國信託商業銀
    行法務調查組傳真函影本、簽帳單影本及雅登金飾買入登記簿影本各一件在卷足
    參，是被告自白核與事實相符，本件事證明確，被告犯行洵甚認定。
二、核被告所為，係犯刑法第三百二十條第一項之竊盜罪、同法第三百三十九條之二
    第一項之詐欺罪。其所犯二罪之間，有方法結果之牽連關係，依刑法第五十五條
    之規定，應從較重之竊盜罪處斷。又被告先後三次竊盜犯行，時間緊密，犯意概
    括，所犯構成要件相同，為連續犯，依刑法第五十六條規定，以一罪論，並加重
    其刑。又按精神耗弱人之行為，依刑法第十九條第二項之規定，僅係得減輕其刑
    ，並非必減（最高法院七十八年臺上字第三九四九號判例參照），被告行為時之
    精神狀態經本院送請長庚紀念醫院高雄分院綜合被告個人生活史、病史、一般身
    體檢查與神經系統檢查、重要儀器檢查、心理測驗、精神狀態檢查等項目鑑定結
    果，再從被告所述及家屬會談瞭解，而認被告之竊盜行為，受現實介斷力缺損、
    衝動控制差所影響，而推測被告犯案當時，應是處於精神耗弱狀態等情，固有該
    院八十九年八月二十九日（89）長庚院高字第二○二八號函暨所附精神鑑定報告
    書一件可憑，惟被告庭訊時，陳述無礙、應答正常，已據本院當庭勘驗明確（見
    本院八十九年六月八日審判筆錄），再參以被告竊取被害人江曉萍、江慧君皮夾
    、皮包而取得金融卡、信用卡後之提領現金、刷卡消費變換現金等過程，其上開
    竊盜犯行顯已非僅受現實介斷力缺損、衝動控制差影響等精神耗弱現象而為之犯
    罪行為，自不足藉此邀得國家刑罰寬典，爰不予減輕其刑，附此敘明。審酌被告
    正值青壯，不循正途取財，妄思不勞而獲，連續三次竊取他人之財物，供己使用
    或花用，且後二次犯行係於前一次犯行尚在偵查中所犯，顯無悔悟之意，犯行非
    輕，惟念其竊盜所得之上開機車已由被害人乙○○領回，已減少該被害人之損失
    ，且犯後坦認犯行，態度尚佳等一切情狀，量處如主文所示之刑。
三、又公訴人起訴事實雖未敘及被告上開竊取被害人江慧君、江曉萍皮包之犯行（即
    移送併辦部分：八十九年度偵字第一二七九○號、八十九年度偵字第一二七九二
    號），惟該部分事實與公訴人起訴之犯罪事實既具連續犯之裁判上一罪關係，應
    為起訴效力所及，自在本院所應審理之範圍；又被告前開所犯刑法第三百三十九
    條之二第一項詐欺罪部分，雖亦未據公訴人起訴，惟該部分與前開有罪部分具有
    牽連犯之裁判上一罪關係，自亦為起訴效力所及，而得由本院一併審究，均附此
    敘明。
據上論斷，應依刑事訴訟法第二百九十九條第一項前段，刑法第五十六條、第三百二
十條第一項、第三百三十九條之二第一項、第五十五條，罰金罰鍰提高標準條例第一
條前段，判決如主文。
中      華      民      國      八十九    年    九      月    二十九    日
                                  臺灣高雄地方法院刑事庭
                                      法  官  李麗珠
右正本證明與原本無異。
如不服本判決，應於判決送達後十日內，向本院提出上訴狀。
                                      書記官  簡鴻雅
中      華      民      國      八十九    年    九      月    二十九    日
附錄本案判決論罪科刑法條：
刑法第三百二十條第一項：
意圖為自己或第三人不法之所有，而竊取他人之動產者，為竊盜罪，處五年以下有期
徒刑、拘役或五百元以下罰金。


司法院資訊處製作；財團法人民間司法改革基金會備份。
